臺灣桃園地方法院民事簡易判決
111年度桃保險簡字第54號
原      告  明台產物保險股份有限公司

法定代理人  長瀬耕一
訴訟代理人  林星瀚  
被      告  丁正明  


上列當事人間請求損害賠償事件，本院於民國111年5月30日言詞
辯論終結，判決如下：
　　主    文
被告應給付原告新臺幣壹拾貳萬參仟參佰貳拾柒元，及自民國一
一一年五月三日起至清償日止，按週年利率百分之五計算之利息
。
訴訟費用（除減縮部分外）由被告負擔。
本判決得假執行。
    事實及理由
壹、程序部分：
一、按簡易訴訟之訴狀送達後，原告不得將原訴變更或追加他訴
    ，但擴張或減縮應受判決事項之聲明者，不在此限，民事訴
    訟法第436條第2項適用第255條第1項但書第3款定有明文。
    經查，原告起訴時請求：「被告應給付原告新臺幣（下同）
    35萬7,810元，及自起訴狀繕本送達翌日起至清償日止，按
    週年利率5％計算之利息。」（見本院卷第3頁），嗣於本院
    審理中減縮聲明為：「被告應給付原告12萬3,327元，及自
    起訴狀繕本送達翌日起至清償日止，按週年利率5％計算之利
    息。」（見本院卷第87頁），核係減縮應受判決事項之聲明
    ，應予准許。
二、被告經合法通知，未於言詞辯論期日到場，核無民事訴訟法
    第386條所列各款情事，爰依民事訴訟法第433條之3規定，
    依職權一造辯論而為判決。
貳、實體部分：
一、原告主張：被告於民國109年2月20日凌晨0時48分許，駕駛
    車牌號碼000-0000號自用小客車（下稱肇事車輛），行經桃
    園市八德區忠勇街與義勇街口（下稱系爭路口），未遵守前
    方紅燈號誌逕自直行，不慎碰撞由原告保戶劉盈菊駕駛其所
    有車牌號碼000-0000號自用小客車（下稱系爭車輛），致系
    爭車輛受損，系爭車輛修復費用35萬7,810元，扣除折舊後
    僅請求12萬3,327元，原告已依保險契約悉數理賠，爰依侵
    權行為及保險代位之法律關係提起本件訴訟等語，並聲明：
    如減縮後聲明。
二、被告未於言詞辯論期日到場，亦未提出書狀為任何聲明或陳
    述。
三、本院之判斷：
　㈠按因故意或過失，不法侵害他人之權利者，負損害賠償責任
    。汽車、機車或其他非依軌道行駛之動力車輛，在使用中加
    損害於他人者，駕駛人應賠償因此所生之損害，民法第184
    條第1項前段、第191條之2前段分別定有明文。汽車行駛至
    交岔路口，其行進應遵守燈光號誌，道路交通安全規則第10
    2條第1項第1款定有明文。經查，被告於上開時地駕駛肇事
    車輛，未遵守前方紅燈號誌逕自直行忠勇街欲通過系爭路口
    ，不慎碰撞從義勇街綠燈直行欲通過系爭路口由原告保戶劉
    盈菊駕駛其所有之系爭車輛，致系爭車輛受損等情，有道路
    交通事故當事人登記聯單、現場圖、調查報告表㈠、㈡、談話
    紀錄表、當事人駕籍資料、汽車保險單、行車執照及照片等
    證據在卷可稽（見本院卷第5頁、第6至15頁、第50至64頁、
    第70至76頁），堪信為真實。又綠燈直行之劉盈菊對被告駕
    駛肇事車輛突然闖越紅燈進入系爭路口之行為，無注意可能
    性，自無與有過失。從而，被告駕駛行為確有過失，應就本
    件事故負全部過失責任，且其過失行為與原告所受損害具有
    相當因果關係，被告應負系爭車輛損害賠償之責。
  ㈡按負損害賠償責任者，除法律另有規定或契約另有訂定外，
    應回復他方損害發生前之原狀；該項情形，債權人得請求支
    付回復原狀所必要之費用，以代回復原狀，民法第213條第1
    項、第3項定有明文。債權人所得請求回復原狀之必要費用
    ，倘以修復費用為估定其回復原狀費用之標準，修理時以新
    品換舊品時，應予折舊（最高法院108年度台上字第363號民
    事判決參照）。又在財產保險，被保險人因保險人應負保險
    責任之損失發生，對於第三人有損失賠償請求權者，保險人
    得於給付保險金額後，代位行使被保險人對於第三人之請求
    權，此觀保險法第53條第1項前段規定自明。此項保險人之
    代位權，係債權之法定移轉，不待被保險人另為債權讓與之
    表示（最高法院106年度台上字第439號民事判決參照）。經
    查，系爭車輛維修工資為6萬6,874元、塗裝3萬0,400元、零
    件26萬0,536元，總計為35萬7,810元，而原告已理賠系爭車
    輛上開維修費用等事實，有汽車險理賠申請書、賠款同意書
    、理算報告單、估價單、電子發票及照片等證據附卷可參（
    見本院卷第8至36頁），依上開規定，原告自得請求被告應
    賠償系爭車輛因回復原狀所必要之費用。又依行政院所頒固
    定資產耐用年數表及固定資產折舊率之規定，非運輸業用客
    車、貨車之耐用年數為5年，依定率遞減法每年折舊1000分
    之369，另依營利事業所得稅查核準則第95條第6項規定「固
    定資產提列折舊採用定率遞減法者，以1年為計算單位，其
    使用期間未滿1年者，按實際使用之月數相當於全年之比例
    計算之，不滿1月者，以1月計」，系爭車輛為自小客車，非
    運輸業用客車、貨車，於107年5月出廠，有行車執照在卷可
    稽（見本院卷第5頁），迄本件車禍發生時即109年2月20日
    ，已使用1年10月，則零件扣除折舊後之修復費用估定為11
    萬3,846元（詳如附表之計算式）。加計無須折舊之工資6萬
    6,874元、塗裝3萬0,400元，系爭車輛回復原狀費用為21萬1
    ,120元（計算式：11萬3,846+3萬0,400+6萬6,874=21萬1,12
    0）。原告請求被告賠償12萬3,327元，既未逾上開原告得請
    求損害賠償之範圍，自有理由。
四、按給付無確定期限者，債務人於債權人得請求給付時，經其
    催告而未為給付，自受催告時起，負遲延責任。其經債權人
    起訴而送達訴狀，或依督促程序送達支付命令，或為其他相
    類之行為者，與催告有同一之效力。又遲延之債務，以支付
    金錢為標的者，債權人得請求依法定利率計算之遲延利息。
    但約定利率較高者，仍從其約定利率，而應付利息之債務，
    其利率未經約定，亦無法律可據者，週年利率為5％，民法第
    229條第2項、第233條第1項、第203條分別定有明文。經查
    ，上開侵權行為損害賠償債務為金錢債務，然無確定期限，
    亦無約定之利率，被告應自受催告時起，負遲延責任，給付
    週年利率5％遲延利息，而起訴狀繕本於111年5月2日送達被
    告，有本院送達證書在卷可稽（見本院卷第83頁），原告請
    求自起訴狀繕本送達翌日即111年5月3日起至清償日止，按
    週年利率5％計算之遲延利息，自有理由。
五、綜上所述，原告依侵權行為及保險代位之法律關係，請求被
    告給付原告12萬3,327元，及自111年5月3日起至清償日止，
    按週年利率5％計算之利息，為有理由，應予准許。
六、本件係依民事訴訟法第427條規定適用簡易程序所為被告敗
    訴之判決，爰依同法第389條第1項第3款規定，依職權宣告
    假執行。
七、訴訟費用負擔之依據：民事訴訟法第78條。
中　　華　　民　　國　　111 　年　　6 　　月　　8 　　日
                  桃園簡易庭  法  官  張明宏
以上為正本係照原本作成。
如不服本判決，應於送達後20日內，向本院提出上訴狀並表明上
訴理由，如於本判決宣示後送達前提起上訴者，應於判決送達後
20日內補提上訴理由書（須附繕本）。
如委任律師提起上訴者，應一併繳納上訴審裁判費。   
中　　華　　民　　國　　111 　年　　6 　　月　　8 　　日
                              書記官  石曉芸
附表
折舊時間           金額
第1年折舊值        260,536×0.369=96,138
第1年折舊後價值    260,536-96,138=164,398
第2年折舊值        164,398×0.369×(10/12)=50,552
第2年折舊後價值    164,398-50,552=113,846